Informatiebeheersplan: Agentschap Wegen en Verkeer (V01)
Titel van de selectielijst
- Begrotingsfiches, Onbekend Lopende; OVO000098_000_087; Overzicht van vorig en huidig budget van de begrotingsronde verantwoording voor de wijzigingen. Per begrotingsartikel is er een aparte fiche; Vlaamse overheid: Departement Financiën en Begroting; Niet van toepassing Analoog; niet van toepassin
  De finale begrotingsvoorstellen worden op de technische bilaterales bekeken, maar het cijfer waarvan tijdens de technische bilterale beschikingen - en ook in het verslag - wordt vertrokken is het laatst goedgekeurde eindcijfer van de vorige begrotingsronde. De fiches bevatten bijkomende tekstuele informatie, maar die wordt opgenomen in de memorie van toelichting. De verslagen van de technische bilaterales worden bewaard bij het Departement Financiën en Begroting net als de memorie van toelichting bij het begrotingsdecreet.
- FFEU-protocol (Financieringsfonds voor schuldafbouw en eenmalige investeringsuitgaven), Onbekend Lopende; OVO000098_000_088; Financieringsfonds voor schuldafbouw en eenmalige investeringsuitgaven. Hierlangs wilde het Parlement de jaaroverschotten recupereren en herverdelen in de vorm van krachtige, extra impulsen voor Vlaanderen.De bedoeling van het FFEU was van meetaf duidelijk. Vlaanderen heeft zich in het verleden altijd gehouden aan een meer dan stipt en correct naleven van haar budgettaire engagementen. Het heeft daardoor een versnelde nominale schuldafbouw gekend. Nadat Vlaanderen zijn schuldpositie heeft verminderd, was het aangewezen om de verdere schuldafbouw te temperen door het verschil tussen de werkelijke en begrote vaststellingssaldi te recycleren, en voor te bestemmen voor investeringen.Niet vastgelegde middelen zullen, voor zover het vastleggingsniveau in overeenstemming is met de inkomsten van de Vlaamse overheid op lange termijn, geen aanleiding meer geven tot extra schuldafbouw. Toch zullen ze via het FFEU kunnen worden uitgegeven. De gerecupereerde saldi worden gecentraliseerd in het FFEU, en van daaruit door de minister bevoegd voor Financiën en Begroting opnieuw toegewezen. Hierdoor ontstaat jaarlijks een vrije marge die kan worden toegewezen aan de investeringsnoden van dat ogenblik. De talloze kleine restantjes, te klein om op te vallen, worden zo elk jaar gekneed tot enkele grote, zichtbare investeringsprojecten.; Vlaamse overheid: Agentschap Wegen en Verkeer; Niet van toepassing Analoog; niet van toepassing
  De originele documenten worden bij Financiën en Begroting bewaard.
- Programma-rapport, Onbekend Lopende; OVO000098_000_089; Budgettaire inplanning van projecten worden opgelijst in een jaarlijks programma-rapport. Het is een optelsom van projectkosten voor investeringen (goedkeuring door Minister) en onderhoud (goedkeuring door Administrateur Generaal); Vlaamse overheid: Agentschap Wegen en Verkeer; Niet van toepassing Analoog en digitaal; niet van toepassing
  Het gaat hier om een origineel document ondertekend door de minister met de budgetaire inplanning van een werkjaar.
- Statusoverzicht uitvoering programma, Onbekend Lopende; OVO000098_000_090; Status overzicht per werkjaar van vastgelegde budgetten en niet-gebruikte kredieten. Dit overzicht wordt om de 2 weken up to date gezet.; Vlaamse overheid: Agentschap Wegen en Verkeer; Niet van toepassing Analoog en digitaal; niet van toepassing
  geen cultuur-maatschappelijke nut meer. Conclusies en verschuivingen die voortkomen uit het statusoverzicht worden opnieuw verwerkt in het officiele programma rapport.
- Jaarrapport, Onbekend Lopende; OVO000098_000_091; Overzicht van engagementen van meerjarig ondernemingsplan (5 jaar doelstellingen); Vlaamse overheid: Agentschap Wegen en Verkeer; Niet van toepassing Digitaal; niet van toepassing
  Cultuur-maatschappelijke nut
- Auditverslagen + auditrapporten, Onbekend Lopende; OVO000098_000_092; Doorlichting audit Vlaanderen en EY - auditrapporten ISO auditrapporten; Vlaamse overheid: Audit Vlaanderen; Niet van toepassing Analoog en digitaal; niet van toepassing
  Vlaamse overheid: Audit Vlaanderen
  Het bewaarniveau ligt bij Audit Vlaanderen.
- verkeersveiligheidaudits, 2013 Lopende; OVO000098_000_093; Specifieke audit op verkeersveiligheid; Vlaamse overheid: Agentschap Wegen en Verkeer; Niet van toepassing Analoog en digitaal; niet van toepassing
  geen cultuur-maatschappelijke nut meer. Conclusies uit verkeersveiligheidsaudits worden behandeld op de directieraad
- Sturingsinstrumenten, Onbekend Lopende; OVO000098_000_094; Verzamelen van gegevens/cijfers i.v.m. Operationele Boordtabellen, Balanced Score Card en kengetallen. Deze gegevens worden bijgehouden om de werking van het agentschap te monitoren en bijsturen waar nodig.; Vlaamse overheid: Agentschap Wegen en Verkeer; Niet van toepassing Analoog en digitaal; niet van toepassing
  Bewaren om statistische redenen. De cijfers kunnen ook cultureel maatschappelijk relevant zijn, aangezien ze de effectiviteit van de maatregelen die het agentschap uitvaardigt, aantonen
- Rapporten toestand patrimonium, Onbekend Lopende; OVO000098_000_095; 1)Verwerkte gegevens van de systematische wegmetingen: per weg kengetallen uitgehaald bijhouden sinds 1980 2)Situatie van staat van de weg en wegaanhorigheden (bevat zowel rapporten van bepaalde wegaanhorigheden als rapporten over toestand autosnelwegen, gewestwegen en fietspaden); Vlaamse overheid: Agentschap Wegen en Verkeer; Niet van toepassing Analoog en digitaal; niet van toepassing
- Dienstorders, dienstnota's, Onbekend Lopende; OVO000098_000_096; Dienstorders zijn afspraken op agentschapniveau. Dienstnota's zijn afspraken op afdelingsniveau.; Vlaamse overheid: Agentschap Wegen en Verkeer; Niet van toepassing Analoog en digitaal; niet van toepassing
  Cultureel-maatschappelijk nut. Verklaart alle beleidsbeslissingen
- Vademecum, Onbekend Lopende; OVO000098_000_097; Verzameling ontwerprichtlijnen voor het ontwerpen van weginfrastructuur (fietsvoorzieningen, veilige wegen en kruispunten, voetgangersvoorzieningen, handboek vergevingsgezinde weg, …); Vlaamse overheid: Agentschap Wegen en Verkeer; Niet van toepassing Digitaal; niet van toepassing
  geen cultuur-maatschappelijke nut meer. Belangrijk om enkel de laatste versie te bewaren.
- Standaardbestekken, 1996 Lopende; OVO000098_000_098; Standaardbestek 250 - 270. Bevat toelichting (bijlage) over veranderingen tov.vorige versie. Basisvertrekpunt voor alle bijzondere bestekken met algemene richtlijnen en voorwaarden, technische normen en specificaties; Vlaamse overheid: Agentschap Wegen en Verkeer; Niet van toepassing Digitaal; niet van toepassing
  Omwille van het feit dat het aangeeft welke bouwmaterialen voor bepaalde bouwwerken zijn gebruikt. Stel dat er ooit problemen opduiken met het bouwwerk in kwestie.
- Standaardteksten, Onbekend Lopende; OVO000098_000_099; Sjabloon dat als vertrekpunt dient om een bestek op te maken. Bevat algemene bepalingen en aanvullingen op het standaardbestek. Bevat tevens een uitlegtekst (bijlage) die zegt hoe je met standaardtekst moet omgaan; Vlaamse overheid: Agentschap Wegen en Verkeer; Niet van toepassing Digitaal; niet van toepassing
  geen cultuur-maatschappelijke nut meer. Ze zijn steeds gekoppeld aan standaardbestekken